# 请教陈版主及各位老师，关于转让获赠股权的会计及税务处理

提问人：caogaopan001 时间：2019-09-11 21:54:37
陈版主及各位老师：
感谢陈版主及各位老师百忙之中点开这个求助帖子，我的问题是：
A公司成立于 2018 年，是一家未上市的有限公司（民营，无国有股或外资股），注册资本是 500 万元，实缴资本 100 万元。成立之初，公司大股东将 10% 的股权无偿赠送给 10 名核心员工，每人持股比例各不相同，核心员工委托大股东代持其全部股权，赠与核心条款是在公司服务满四年，授予日净资产为 500 万元。
2019 年，大股东新设一个合伙企业作为员工持股平台 B合伙企业，B合伙企业显名登记持有 A 公司 30%股权。同年， 10 名核心员工均与大股东签署协议，同意将原持有 A公司的股权比例等额转移到 B合伙企业名下。例如，甲员工持有 A公司 1% 股权，转移至B 合伙企业名下时，持有 B 合伙企业 3.34% 的合伙份额（30%*3.34%），仍然间接持有 A 公司1% 的股权。签署协议时，公司估值为 1 亿元。
请教陈版主及各位老师：
（ 1 ）企业在授予 10 名核心员工时的会计处理。
（ 2 ） 10 名核心员工在直接持股转变成间接持股的税务问题。
我的理解是：
（ 1 ）企业在授予 10 名核心员工时的会计处理。
1.1大股东授予股权时不做账务处理。
1.2 2018 年-2021 年会计处理为
借：管理费用 12.5万元 （50010%/4，净资产授予的持股比例除以行权年数）
贷：资本公积-其他资本公积 12.5万元
（ 2 ） 10 名核心员工在直接持股转变成间接持股的税务问题。
从法律文书角度上看，核心员工其实是发生了一次股权转让，将其持有的 A公司股份转让给 B 企业，获得 B企业的财产份额。但是在期间，A公司员工并未获取现金流入，实质上看员工仍然持有 A 公司10%的股权，我理解是不应认定为税务上的股权转让，核心员工的纳税义务并未发生，无需就增值部分纳税。
不知道，我的理解是否正确，请各位老师批评指正。

回答人：chenyiwei
1 、 2018 年成立到 2019 年，公司估值已达到 1 亿元，对此仍应考虑： 2018年时，A 公司刚创立，但此时即以净资产作为每股公允价值，是否恰当？
2 、 10 名核心员工在 2019 年从直接持股变为间接持股，无会计处理影响，继续在原剩余等待期内按原授予日的公允价值确认股份支付费用（不重新计量）。税务处理问题建议咨询税务专业人士。